# 求助陈版主::关于对价小于可辨认净资产的公允价值的处理

提问人：lcx2456 时间：2020-12-28 11:33:07
权益法核算的长投，如果取得的时候所支付的对价小于可辨认净资产的公允价值是在个别报表调整投资成本，计入营业外收入的
那么在非同一控制下取得的长投，收购日支付的金额小于可辨认净资产的公允价值，是不是也是一样的处理？还是在合并才调整长投，计入营业外收入？
权转成时，账面+新支付的对价小于可辨认净资产公允价值，是否需要在个别报表中调整营业外收入，还是合并报表调整营业外收入？

回答人：chenyiwei
在非同一控制下取得的长投，收购日支付的金额小于可辨认净资产的公允价值，只在合并报表层面才确认负商誉。
个别报表层面仍按实际投资成本确认为长期股权投资。
分步交易实现非同一控制下合并（权益法转成本法）时i，个别报表层面只需将原持有股权在权益法下的账面价值和新取得股权的成本之和作为新的成本法长投的成本即可，在转换日不确认其他损益和其他综合收益影响。